【裁判字號】    90,易,1330
【裁判日期】    900914
【裁判案由】    妨害婚姻
【裁判全文】
臺灣板橋地方法院刑事判決                          九十年度易字第一三三號
    公  訴  人  臺灣板橋地方法院檢察署檢察官
    被      告  乙○○
右列被告因妨害家庭案件，經檢察官提起公訴（八十九年度偵字第六四七六號），本
院判決如左：
    主  文
乙○○連續與有配偶之人相姦，處有期徒刑月，如易科罰金，以佰元折算壹日。
    事  實
一、乙○○係許金龍之配偶，其明知甲○○係丙○○之配偶，竟基於相姦之概括犯意
    ，於民國八十八年一月三日、十八日、二十二日及三十一日，連續多次在台北縣
    土城市○○路之「福客賓館」內，為相姦之行為。
二、案經甲○○之妻丙○○訴請台灣板橋地方法院檢察署檢察官偵查起訴。
    理  由
一、右開事實，業據被告乙○○於偵查及本院審理時坦承不諱，惟被告乙○○辯稱：
    八十八年二月間，伊丈夫許金龍及朋友吳清祺一起去丙○○住處，告訴丙○○此
    事，要求丙○○轉知甲○○出面談判，當時丙○○打電話向派出所請求警方到場
    ，因此丙○○當時已知悉，其卻遲於八十九年三月提出告訴而逾告訴期間云云。
    經查，（一）另案被告甲○○亦因同一連續通姦犯行，經本院以八十八年度易字
    第三六０五號判處有期徒刑五月，嗣經台灣高等法院以八十八年度上易字第五五
    三六號判決上訴駁回而確定，此有該案起訴書一份、判決書二份及該案之全部卷
    宗在案可稽，核與被告乙○○之自白相符。（二）告訴人丙○○於偵查及本院審
    理時一再陳明：伊非親眼目賭此事，且伊夫甲○○再三否認，因此伊對此事持保
    留態度而一直處於半信半疑之狀態，直至法院判決確定，伊才相信此事是真實，
    因而較遲提出告訴等語，復參以甲○○於前開案件，為取得告訴人信任，對於本
    院之有罪判決提起上訴，而表現出極力洗刷不白之態度，且甲○○於本案偵查期
    間猶矢口否認有與被告乙○○為通姦行為，凡此均足以讓告訴人有所誤認，是以
    告訴人丙○○所稱其初始對此事猶未全然相信，應堪採信。又按告訴乃論之罪，
    其告訴應自得為告訴之人知悉犯人之時起，於六個月內為之，刑事訴訟法第二百
    三十七條第一項定有明文；又所謂「知悉」，係指確知犯人之犯罪行為而言，如
    初意疑其有此犯行，而未得確實證據，及發見確實證據，始行告訴，則不得以告
    訴人前此之遲疑，未經申告，遂謂告訴為逾越法定期間，最高法院二十八年上字
    第九一九號判例亦有明文。是以被告所辯告訴權已因期間經過而消滅云云，並不
    足採。本件事證明確，被告犯行洵堪認定。
二、核被告所為，係犯刑法第二百三十九條後段之相姦罪。其先後多次犯行，時間緊
    接，犯罪構成要件相同，顯係基於概括犯意而觸犯同一罪名，應依連續犯之規定
    以一罪論，並加重其刑。爰審酌被告犯罪之動機，及其品行、智識程度及犯罪後
    態度等一切情狀，量處如主文所示之刑，並諭知易科罰金之折算標準。又被告行
    為後，刑法第四十一條之規定，業經於九十年一月四日修正，並經總統於九十年
    一月十日公布，依法於九十年一月十二日生效，而修正後之刑法第四十一條第一
    項之規定，對於被告並無不利，依刑法第二條第一項前段之規定，適用裁判時之
    新法。
據上論斷，應依刑事訴訟法第二百九十九條第一項前段、刑法第五十六條、第二百三
十九條後段、第四十一條第一項、第二條第一項前段、罰金罰鍰提高標準條例第二條
，判決如主文。
本案經檢察官彭聖斐到庭執行職務
中      華      民      國    九十      年      九      月     十四     日
                                      臺灣板橋地方法院刑事第二庭
                                          法  官  黃  惠  瑛
右正本證明與原本無異。
如不服本判決，應於判決送達後十日內，向本院提出上訴狀。
                                          書記官  陳  旻  源
中      華      民      國    九十      年      九      月     十四    日
附錄本案論罪科刑法條全文：
刑法第二百三十九條
有配偶而與人通姦者，處一年以下有期徒刑；其相姦者亦同。


司法院資訊處製作；財團法人民間司法改革基金會備份。
